臺灣高等法院臺南分院刑事判決　　　　 94年度上訴字第708號
上　訴　人
即　被　告　甲○○
上列上訴人因毒品危害防制條例案件，不服臺灣臺南地方法院94
年度訴字第483號中華民國94年5月31日第一審判決（起訴案號：
臺灣臺南地方法院檢察署94年度營毒偵字第120號，移送併辦：
94營毒偵字第194號），提起上訴，本院判決如下：
    主  文
上訴駁回。
    事  實
一、甲○○於民國九十一年間因違反毒品危害防制條例案件，經
    原審臺灣臺南地方法院以91年度簡字第55號判決判處有期徒
    刑六月確定，如易科罰金以銀元三百元折算一日，並於九十
    二年六月二十三日易科罰金執行完畢。復因施用第一級毒品
    海洛因案件，經原審法院以90年度毒聲字第951號裁定令入
    勒戒處所施以觀察、勒戒處分，經送執行觀察、勒戒後，於
    九十年十月五日因無繼續施用傾向而觀察、勒戒執行完畢釋
    放出所；又再施用毒品，另經原審法院以91年度毒聲字第53
    8號裁定再送勒戒處所施以觀察、勒戒處分，經送執行觀察
    、勒戒後因有繼續施用毒品傾向，再經原審法院以91年度毒
    聲字第993號裁定施以強制戒治一年，並於九十二年一月十
    四日經原審以91年毒聲字第2115號裁定停止戒治付保護管束
    釋放，而於九十二年六月二十日戒治期滿未經撤銷保護管束
    視為執行完畢。惟甲○○仍未戒除毒癮，於上開觀察、勒戒
    及強制戒治執行完畢釋放後五年內，基於施用第一級毒品海
    洛因之概括犯意，自九十三年七月間某日起，至九十四年一
    月十七日下午二時止，以將海洛因摻入香菸點燃吸食方式，
    駕駛其所有之自小客車至臺南縣將軍鄉臺南縣將軍鄉公墓或
    其他偏僻地區等路邊，連續在車上施用第一級毒品海洛因多
    次。嗣先於九十三年十二月三十一日晚上八時八分許，因甲
    ○○為臺南縣警察局學甲分局列管出矯治機構定期調驗毒品
    人口，經通知至警局並經甲○○同意後，採集尿液送驗結果
    呈嗎啡陽性反應；又於九十四年一月十九日下午三時二十五
    分許，經警通知至警局並於其同意後，採集尿液送驗結果呈
    嗎啡陽性反應，而查獲上情。
二、案經臺南縣警察局學甲分局報請臺灣臺南地方法院檢察署檢
    察官偵查起訴及移送併案審理。
    理  由
一、被告未於本院審理時到庭，惟對上揭犯罪事實，業據其於原
    審審理時坦承不諱（見原審卷第20頁），且被告經警分別於
    九十三年十二月三十一日晚上八時八分許（尿液檢體編號為
    OＺ00000000000號）及九十四年一月十九日下午三時二十五
    分許（尿液檢體編號為D001號）採集尿液送驗，經送長榮大
    學毒物研究中心以酵素免疫分析法篩檢氣相層析／質譜儀法
    確認結果，確呈嗎啡陽性反應等情，有臺南縣警察局學甲分
    局列管毒品人口尿液檢體採集送驗紀錄表、臺南縣警察局學
    甲分局採集尿液姓名對照表、長榮大學毒物研究中心九十四
    年三月四日濫用藥物檢驗報告、長榮大學毒物研究中心九十
    四年二月一日濫用藥物檢驗報告各一紙附卷可稽（見警卷(一)
    第8、9頁、警卷(二)第6、7頁）。
二、按海洛因係由嗎啡經化學合成而製得，經注射進入人體後，
    因代謝而分解又生成嗎啡，因此施打海洛因後，由尿液檢驗
    結果仍為嗎啡反應。是以，被告甲○○自白施打海洛因，而
    採尿化驗之結果呈現嗎啡陽性反應，核屬科學上合理之現象
    。綜合上開事證互核相符，被告甲○○施用第一級毒品海洛
    因之行為至為明確。此外，被告前因施用第一級毒品海洛因
    案件，經原審以90年度毒聲字第951號裁定令入勒戒處所施
    以觀察、勒戒處分，經送執行觀察、勒戒後，於九十年十月
    五日因無繼續施用傾向而觀察、勒戒執行完畢釋放出所；又
    再施用毒品，另經原審以91年度毒聲字第538號裁定再送勒
    戒處所施以觀察、勒戒處分，經送執行觀察、勒戒後因有繼
    續施用毒品傾向，再經原審以91年度毒聲字第993號裁定施
    以強制戒治一年，並於九十二年一月十四日經原審以91年毒
    聲字第2115號裁定停止戒治付保護管束釋放，而於九十二年
    六月二十日戒治期滿未經撤銷保護管束視為執行完畢，被告
    甲○○於觀察、勒戒及強制戒治執行完畢釋放後五年內再犯
    本案施用毒品犯行，應依法追訴審理等情，有臺灣高等法院
    被告全國前案紀錄表及臺灣臺南地方法院檢察署刑案資料查
    註紀錄表各一份附卷可按。綜上所查，被告自白核與事實相
    符，本件事證明確，被告犯行堪以認定。
三、查海洛因為第一級毒品，毒品危害防制條例第二條第二項第
    一款定有明文。是核被告所為，係犯毒品危害防制條例第十
    條第一項之施用第一級毒品罪。其施用前持有第一級毒品之
    低度行為，為施用第一級毒品之高度行為所吸收，不另論罪
    。被告先後多次施用第一級毒品之行為，時間緊接，犯罪基
    本構成要件相同，顯係基於概括之犯意反覆為之，應依連續
    犯之規定論以一罪，並加重其刑。末查，被告於九十一年間
    因違反毒品危害防制條例案件，經原審91年度簡字第55號判
    決判處有期徒刑六月確定，如易科罰金以銀元三百元折算一
    日，並於九十二年六月二十三日易科罰金執行完畢，有前開
    臺灣臺南地方法院檢察署刑案資料查註紀錄表、臺灣高等法
    院被告全國前案紀錄表各一紙在卷可按，五年以內再犯本件
    之罪，為累犯，應依刑法第四十七條及第七十條之規定，遞
    加重其刑。
四、原審因而適用毒品危害防制條例第10條第1項，刑法第11條
    前段、第56條、第47條之規定，並審酌被告有如事實欄所載
    之施用毒品前科，有前開臺灣臺南地方法院檢察署刑案資料
    查註紀錄表及臺灣高等法院被告全國前案紀錄表在卷可參，
    猶不知悔改，竟於短期內一再施用毒品，其戒癮之意志力甚
    為薄弱，然其本質仍屬自戕身心之行為，尚未生巨大危害於
    整體社會，及其犯罪之動機、目的、手段、所生危害、施用
    毒品之期間、犯罪後坦承犯行態度良好及施用毒品自戕身心
    等一切情狀，量處有期徒刑11月；本院核原判決之認事用法
    及量刑，尚無不合。被告上訴意旨，以其家中尚有雙親及二
    女，僅其有工作能力，家庭經濟負擔甚重，且因罹有胰臟炎
    ，始施用海洛因止痛，基於工作因素，與家庭狀況，認原判
    決量刑太重，期能減輕其刑云云，指摘原判決不當，非有理
    由，應予駁回。
五、另臺灣臺南地方法院檢察署檢察官94年度營毒偵字第194號
    移送併辦之被告於九十三年十月間某日至九十三年十二月二
    十七日下午三時止，施用第一級毒品海洛因部分，因該移送
    併辦部分，與本案公訴人起訴部分乃同一事實，已為本院所
    審究，附此敘明。
六、被告甲○○經合法傳喚，無正當理由不到庭，不待其陳述逕
    行判決，併此明。
據上論斷，應依刑事訴訟法第368條，第371條判決如主文。
本案經檢察官劉欽銘到庭執行職務。
中　　華　　民　　國　　94　　年　　9 　　月　　26　　日
                  刑事第一庭    審判長法　官  黃崑宗
                                      法　官  宋明蒼
                                      法　官  田平安
以上正本證明與原本無異。
如不服本判決，應於收受本判決後十日內向本院提出上訴書狀。
其未敘述上訴理由者並得於提起上訴後十日內向本院補提理由書
狀（均須按他造當事人之人數附繕本）「切勿逕送上級法院」。
　　　　　　　　　　　　　　　　　　　書記官  劉岳文
中　　華　　民　　國　　94　　年　　9 　　月　　26　　日
附錄：
附錄本案論罪科刑法條全文：
毒品危害防制條例第十條第一項：
施用第一級毒品者，處六月以上五年以下有期徒刑。
